【裁判字號】    92,台抗,147
【裁判日期】    920403
【裁判案由】    偽造有價證券聲請再審
【裁判全文】
最高法院刑事裁定                                九十二年度台抗字第一四七號
    抗  告  人  乙○○即受判.
右抗告人因受判決人甲○○偽造有價證券案件，不服台灣高等法院台南分院中華民國
九十二年二月十一日駁回其聲請再審之裁定（九十二年度聲再字第一號），提起抗告
，本院裁定如左：
    主  文
抗告駁回。
    理  由
本件原裁定以抗告人乙○○對於原審九十一年度上訴字第一四一號偽造有價證券一案
確定判決聲請再審，聲請意旨略稱：受判決人甲○○向日盛公司申貸時，被害人闕振
城確未撤回申辦貸款代理權，對保當時甲○○亦未在場，原確定判決未認定闕振城有
撤回代辦貸款之權，亦未具體認定闕振城索回身分證及不動產資料之時間，逕為不利
甲○○之認定，顯有違誤，爰提出收據、現金收入傳票、付款簽收簿及貸款承辦人員
陳武慶一審訊問筆錄等文件為新證據，依刑事訴訟法第四百二十條第一項第六款聲請
再審云云。惟刑事訴訟法第四百二十條第一項第六款規定再審事由之所謂「發現確實
之新證據」，係指該證據當時已經存在，為法院及當事人所不知，事後始經發現者而
言，固非以絕對不須經過調查程序為條件，但必需可認為確實足以動搖原確定判決而
為受判決人有利之判決者為限，倘受判決人因對有利之主張為原確定判決所不採，事
後提出證明，以圖證實在原確定判決前所為有利之主張為真實，據以聲請再審，該項
證據既非判決後所發見，顯難憑以聲請再審。另按刑事訴訟制度，為發現實體之真實
，本於職權主義之機制，法院對於證據之證明力，依其自由心證判斷之，刑事訴訟法
第一百五十五條第一項定有明文，此屬法院自由判斷之職權範圍。查抗告人上開聲請
意旨，經原審審理結果，認依據上開收據、現金收入傳票、付款簽收簿等證據，暨告
訴代理人陳世杰及受判決人甲○○於偵查或一審時之供詞，闕振城就對保一事，事前
、事後均未受告知，且於對保前即已撤回代辦貸款授權，甲○○夥同共同被告陳榮杰
前往日盛公司，委由陳榮杰為對保手續後，得款花用，二者自屬共同正犯，甲○○及
抗告人於偵審時之供述及證詞前後矛盾，亦與闕振城之指述及常理不符，顯係事後迴
護勾串之詞，上開系爭證據，僅能證明系爭契約存在，亦不足以動搖原確定判決。且
本件原確定判決理由三已就甲○○所犯共同偽造有價證券罪之理由述甚詳，復依抗
告人所提證據資料，就抗告人之證言及甲○○之供述，為證據取捨及理由認定詳為論
，抗告人所提上開證據資料，自非事後發現之新證據。抗告人所述各情，無一符合
得為聲請再審之要件，抗告人據以聲請再審，即無理由，原裁定因依刑事訴訟法第四
百三十四條第一項規定駁回其再審之聲請，經核於法尚無不合。抗告意旨仍執陳詞，
謂依據上開系爭收據、現金收入傳票、付款簽收簿及貸款承辦人員陳武慶一審訊問筆
錄等證據，民國八十八年一月十二日甲○○向日盛公司辦理貸款時，闕振城尚未撤回
申貸代理權云云，泛言指摘原裁定不當，難認有理由，應予駁回。
據上論結，應依刑事訴訟法第四百十二條，裁定如主文。
中      華      民      國    九十二    年      四      月      三      日
                              最高法院刑事第五庭
                                  審判長法官  謝  家  鶴
                                        法官  洪  文  章
                                        法官  花  滿  堂
                                        法官  陳  世  淙
                                        法官  洪  佳  濱
      右正本證明與原本無異
                                              書  記  官
中      華      民      國    九十二    年      四      月     十六     日


司法院資訊處製作；財團法人民間司法改革基金會備份。
